臺灣士林地方法院刑事判決　　　　　　　100年度易字第430號
公　訴　人　臺灣士林地方法院檢察署檢察官
被　　　告　黃志偉
上列被告因竊盜案件，經檢察官提起公訴（100年度偵字第11820
號），因被告所犯為死刑、無期徒刑、最輕本刑為三年以上有期
徒刑或高等法院管轄第一審案件以外之罪，且於準備程序進行中
，被告先就被訴事實為有罪之陳述，經本院合議庭裁定由受命法
官獨任以簡式審判程序審理，本院判決如下：
    主  文
黃志偉犯竊盜罪，累犯，處有期徒刑肆月，如易科罰金，以新臺
幣壹仟元折算壹日；又犯竊盜罪，累犯，處有期徒刑伍月，如易
科罰金，以新臺幣壹仟元折算壹日；應執行有期徒刑捌月，如易
科罰金，以新臺幣壹仟元折算壹日。
    事  實
一、黃志偉曾於民國99年9 月29日，因毒品危害防制條例案件，
    經本院以99年度審訴字第503 號判決處有期徒刑9 月，於同
    年11月1 日確定，而於100 年6 月4 日縮刑期滿執行完畢，
    詎猶不知悔改，竟各基於意圖為自己不法所有之犯意，而為
    下列行為：
  (一)於100 年9 月16日晚上9 時許，至臺北市士林區○○○路○
    段101 巷45號由楊林月雲所開設之雜貨店內，時值該店營業
    時間中，因見店內無人，便乘隙竊取楊林月雲置於桌上零錢
    筒內5 個新臺幣（下同）50元硬幣，得手後離去，並持以購
    買食物花用殆盡。
  (二)於100 年9 月20日上午6 時48分許，在臺北市士林區○○○
    路○ 段46巷20-1號由蔡秋月所經營之汽車修理場1 樓廁所旁
    ，竊取蔡秋月所有之電線1 捆（價值約10,000元），得手後
    離去。嗣於同日上午8 時30分許，在臺北市士林區○○○路
    ○ 段46巷口，準備將得手之上開電線1 捆變賣花用之際，為
    警查獲，始悉上情。
二、案經臺北市政府警察局士林分局報請臺灣士林地方法院檢察
    署檢察官偵查起訴。
    理  由
一、本件被告黃志偉所犯非死刑、無期徒刑或最輕本刑有期徒刑
    3 年以上之罪，亦非高等法院管轄第一審案件，且於本院訊
    問時，被告先就被訴事實為有罪之陳述，經告知被告簡式審
    判程序之旨，並聽取檢察官、被告之意見後，本院裁定進行
    簡式審判程序，是本件之證據調查，依刑事訴訟法第273 條
    之2 規定，不受同法第159 條第1 項、第161 條之2 、第16
    1 條之3 、第163 條之1 及第164 條至第170 條規定之限制
    ，合先敘明。
二、上揭事實，業據被告於警詢、偵查、本院準備程序、審理時
    均坦承不諱（見100 年度偵字第11820 號卷第7 至11頁、42
    至43頁、本院卷第26至27頁、第29至32頁），核與被害人楊
    林月雲、蔡秋月於警詢之指述相符（見同上偵卷第12頁至15
    頁），並有搜索扣押筆錄及扣押物品目錄表各1 件、監視器
    翻拍照片4 幀、現場採證照片2 幀在卷可稽（見同上偵卷第
    21 至23 頁、25頁、26頁），另扣案之電線1 捆，業據被害
    人蔡秋月領回，亦有贓物認領保管單1 紙附卷足憑（見同上
    偵卷第27頁）。堪認被告前揭自白與事實相符，應可採信。
    綜上，本案事證明確，被告上開犯行堪以認定，應予依法論
    科。
三、核被告所為，均係犯刑法第320 條第1 項之竊盜罪。被告進
    入被害人楊林月雲所開設之雜貨店竊取金錢之犯行，係於該
    雜貨店營業時間內，業據被告供述在卷（見本院卷第31頁）
    。是被告於任何消費者均可自由出入之時進入上開地點，自
    難認有何未受允准而進入，而難認有侵入住宅或有人居住之
    建築物之嫌，故此部分尚不構成刑法第321 條第1 項第1 款
    之侵入住宅竊盜罪，附此敘明。其所犯上開二罪，犯意各別
    ，行為互異，應予分論併罰。又被告曾於99年9 月29日，因
    毒品危害防制條例案件，經本院以99年度審訴字第503 號判
    決處有期徒刑9 月，於同年11月1 日確定，而於100 年6 月
    4 日縮刑期滿執行完畢，此有臺灣高等法院被告前案紀錄表
    1 份附卷可參，其前曾受有期徒刑之執行完畢，於五年以內
    故意再犯本件有期徒刑以上之罪，為累犯，均應依刑法第47
    條第1 項之規定加重其刑。爰審酌被告有如事實欄所示之多
    次竊盜前科，此有上開前案紀錄表在卷可參，其正值壯年，
    竟以上開方式竊取他人財物，嚴重破壞社會秩序及他人財產
    安全，然於犯後均能坦承全部犯行，且所竊得之電線1 捆業
    已發還被害人，及其品行、犯罪動機、目的、手段、行為態
    樣、犯罪所得之利益及所生之損害等一切情狀，分別量處如
    主文所示之刑，並均諭知易科罰金之折算標準，及定其應執
    行之刑，並諭知易科罰金之折算標準。又檢察官雖以被告前
    科累累，又犯本罪，顯有犯罪習慣，而聲請諭知刑前強制工
    作。經查，根據卷附之臺灣高等法院被告前案紀錄表所載，
    被告固曾有竊盜前科，然其犯罪時間係於97年間所為，而被
    告雖曾於99年間有其他犯罪紀錄，惟所為犯行係違反毒品危
    害防制條例，與本案行為顯非同一類型，且被告於犯罪後均
    坦承犯行，自難僅以本次犯罪期間內之竊盜行為次數，即認
    其有犯罪之習慣，是依比例原則，綜合其所表現之危險性及
    對其未來之期待性等情以觀，本院因認宣告如主文所示之刑
    ，與被告犯行之處罰已屬相當，並足收儆懲之效，尚無另宣
    告強制工作以預防矯治其社會危險性之必要，爰不另諭知於
    刑之執行前令入勞動場所強制工作，附此敘明。
據上論斷，應依刑事訴訟法第299 條第1 項前段、第273 條之1
第1 項，刑法第320 條第1 項、第47條第1 項、第41條第1 項前
段、第8 項、第51條第5 款，刑法施行法第1 條之1 第1 項、第
2項前段，判決如主文。
本案經檢察官李政達到庭執行職務。
中    華    民    國   100    年    10    月    31    日
                  刑事第四庭法  官  陳菊珍
以上正本證明與原本無異。
如不服本判決應於收受送達後10日內向本院提出上訴書狀，並應
敘述具體理由。其未敘述上訴理由者，應於上訴期間屆滿後20日
內向本院補提理由書（須按他造當事人之人數附繕本）「切勿逕
送上級法院」。
                            書記官  劉易柔
中    華    民    國   100    年    10    月    31    日
附錄法條
刑法第320條第1項
意圖為自己或第三人不法之所有，而竊取他人之動產者，為竊盜
罪，處5 年以下有期徒刑、拘役或5 百元以下罰金。